【裁判字號】    98,易,1588
【裁判日期】    980828
【裁判案由】    侵占
【裁判全文】
臺灣板橋地方法院刑事判決              98年度易字第1588號
公  訴  人  臺灣板橋地方法院檢察署檢察官
被      告  乙○○
上列被告因侵占案件，經檢察官提起公訴（98年度偵字第5616號
），本院以簡式審判程序審理，判決如下：
    主  文
乙○○犯如附表所示之罪，均累犯，各處如附表所示之刑，應執
行有期徒刑柒月，如易科罰金，以新臺幣壹仟元折算壹日。
    事  實
一、乙○○曾於民國（下同）88年間，因違反槍砲彈藥刀械管制
    條例案件，經本院於88年12月22日以88年度訴字第1953號判
    決判處有期徒刑1 年2 月確定，90年6 月23日縮短刑期執行
    完畢出監（於本案不構成累犯）；復於93年間，因竊盜、毒
    品案件，分經本院於93年11月19日93年度易字第790 號判決
    判處有期徒刑1 年4 月、93年11月30日以93年度訴字第1945
    號判決判處應執行有期徒刑1 年2 月確定；其後經本院於94
    年8 月26日以94年度聲字第1850號裁定其應執行刑為2 年5
    月確定；又於93年間，再因毒品案件，經本院於93年3 月31
    日以93年度訴字第192 號判決判處應執行有期徒刑1 年；嗣
    經該案被告上訴於管轄第2 審之臺灣高等法院於93年6 月29
    日以93年度上訴字第1406號判決撤銷本院原判決仍判處應執
    行有期徒刑1 年，同年7 月16日確定，同年9 月15日入監執
    行，並與前述應執行之刑2 年5 月合併賡續執行，96年1 月
    10日縮短刑期假釋出監交付保護管束（本院95年12月25日95
    年度聲字第3956號裁定假釋中付保護管束），96年11月16日
    假釋保護管束期滿未經撤銷假釋，則其未經執行之刑，視為
    已經執行完畢（此一刑之執行完畢部分，於本案構成累犯）
    。
二、乙○○於96年3 月27日起至97年9 月8 止，任職設址於臺北
    巿雙城街28巷1 號12樓之「世豪通運有限公司（下稱：世豪
    公司）」，擔任司機，負責地區車輛遊覽駕駛接駁服務並收
    取派出車輛車租業務，為從事業務之人。詎其竟意圖為自己
    不法所有，分別於附表所示之時、地，駕駛車號：477-AA號
    交派出車任務時，將向附表所示之客戶所收取之租車費用合
    計新臺幣（下同）14,000元，侵占入己。嗣其自同年9 月8
    日起即無故未到職，世豪公司發覺有異，經查對客戶之往來
    資料明細，因悉上情。
三、案經世豪公司訴由臺灣板橋地方法院檢察署檢察官偵查起訴
    。
    理由
一、本件係依刑事訴訟法第273 條之1 第1 項規定，以簡式審判
    程序審理，合先敘明。
二、證據：
(一)、被告於本院之自白（見本院98年7 月29日準備程序筆錄、98
    年8 月24日準備程序筆錄、簡式審理筆錄）。
(二)、告訴代理人舒茂松之指訴，以及證人陳淑芬偵查中具結證述
    ；附表客戶向世豪公司租車及客戶已繳付車租給被告之事實
    ，有世豪通運有限公司派車單3 張、證明書3 張、未繳回車
    資一覽表。
(三)、證明被告任職告訴人公司之事實，世豪通運有限公司薪資轉
    帳明細影本、世豪通運有限公司員工工作規則影本。
三、本件被告乙○○受僱於告訴人公司擔任駕駛員，負責駕駛暨
    代收車租款項等業務，為從事業務之人，其竟意圖為自己不
    法之所有，將其於業務上持有之應屬公司所有款項侵吞入己
    ，核其所為，係犯刑法第336 條第2 項之業務侵占罪。被告
    如附表所示先後所為業務侵占犯行，在收款的對象以及行為
    時間點上，均得以明確作出區隔，難認是接續性的行為所作
    ，無從作出係屬於接續犯性質之認定，應認係犯意個別之數
    罪，而應為分論併罰之處遇；另衡量被告如上所為之行為，
    就其犯罪所得與法定本刑作出客觀衡平之考慮，本院認依各
    該犯罪之情狀，在一般生活常情為客觀上所作的判斷，應非
    無可堪憫恕之處，若各科以法定最低度之刑之6 月有期徒刑
    ，並定其應執行刑之結果，應認為有過於苛刻之嫌，茲依刑
    法第59條規定，各為酌量減輕其刑。爰審酌被告犯罪動機、
    目的、手段、方式，所犯侵占款項合計僅為1 萬餘元，並與
    告訴人公司達成和解全額賠償，以及犯罪後態度等一切情狀
    ，酌情分別各量處如附表所示之刑，並均諭知易科罰金之折
    算標準，並定其應執行之刑如主文所示，暨諭知易科罰金之
    折算標準。
據上論斷，應依刑事訴訟法第273 條之1 第1 項、第299 條第1
項前段，刑法第336 條第2 項、第59條、第51條第5 款、第47條
第1 項、第41條第1 項前段，司法院大法官會議第662 號解釋，
刑法施行法第1 條之1 第1 項、第2 項前段，判決如主文。
本案由檢察官甲○○提起公訴，經檢察官靳開聖到庭執行職務。
中    華    民    國    98    年    8     月    28    日
                        刑事第4 庭法  官  黎錦福
上列正本證明與原本無異。
如不服本判決，應於判決送達後10日內敘明上訴理由，向本院提
出上訴狀 (應附繕本) ，上訴於臺灣高等法院。其未敘述上訴理
由者，應於上訴期間屆滿後20日內向本院補提理由書「切勿逕送
上級法院」。
                                  書記官  蔡麗春
中    華    民    國    98    年    8     月    28    日
附表：
┌───┬────┬─────┬─────┬─────┬─────────────────┐
│編號  │行為時間│行為地點  │被害人    │侵占金額  │所犯罪名及宣告刑                  │
├───┼────┼─────┼─────┼─────┼─────────────────┤
│一    │97年8月9│臺北縣板橋│許汶松    │7,000元   │犯業務侵占罪，累犯，處有期徒刑4 月│
│      │日      │巿四川路2 │          │          │，如易科罰金，以新臺幣元1,000 元折│
│      │        │段16巷9號7│          │          │算1 日。                          │
│      │        │樓        │          │          │                                  │
├───┼────┼─────┼─────┼─────┼─────────────────┤
│二    │97年8月1│臺北巿康寧│惠登托兒所│3,500元   │犯業務侵占罪，累犯，處有期徒刑4 月│
│      │2日     │路3段189巷│          │          │，如易科罰金，以新臺幣元1,000 元折│
│      │        │52號1樓   │          │          │算1 日。                          │
├───┼────┼─────┼─────┼─────┼─────────────────┤
│三    │97年8月1│臺北縣中和│私立瑪蒂達│3,500元   │犯業務侵占罪，累犯，處有期徒刑4 月│
│      │3日     │巿立人街21│語文短期補│          │，如易科罰金，以新臺幣元1,000 元折│
│      │        │號        │習班      │          │算1 日。                          │
└───┴────┴─────┴─────┴─────┴─────────────────┘
附錄本案論罪科刑法條全文：
中華民國刑法第336條
對於公務上或因公益所持有之物，犯前條第一項之罪者，處1 年
以上7 年以下有期徒刑，得併科5 千元以下罰金。
對於業務上所持有之物，犯前條第一項之罪者，處6 月以上5 年
以下有期徒刑，得併科3 千元以下罰金。
前二項之未遂犯罰之。


司法院資訊處製作；財團法人民間司法改革基金會備份。
